臺灣雲林地方法院刑事判決
111年度簡上字第34號
上  訴  人
即  被  告  陳家澄


上列上訴人因竊盜案件，不服本院虎尾簡易庭民國111年6月1日1
11年度虎簡字第82號第一審刑事簡易判決（聲請簡易判決處刑案
號：111年度偵字第802號），提起上訴，本院管轄之第二審合議
庭判決如下：
    主  文
上訴駁回。
陳家澄緩刑貳年。
    事實及理由
一、本案經本院第二審合議庭審理結果，認第一審刑事簡易判決
    之認事用法及量刑均無不當，應予維持（理由詳如後述），
    就證據部分補充「上訴人即被告陳家澄（下稱被告）於本院
    第二審之自白」外，餘均引用第一審判決書記載之犯罪事實
    、證據及理由（如附件）。　
二、被告上訴意旨略以：對於原審量刑雖無意見，然其已將所竊
    物品物歸原主，且與被害人鄭芳婷之配偶丁維邦（下稱原告
    訴人，已撤回告訴，詳下述）達成和解，亦已知所警惕，請
    求給予緩刑之宣告等語。　
三、按量刑輕重，係屬事實審法院得依職權自由裁量之事項，苟
    已斟酌刑法第57條各款所列情狀而未逾越法定刑度，不得遽
    指為違法；刑罰之量定，固屬法院自由裁量之職權行使，但
    仍應審酌刑法第57條所列各款事由及一切情狀，為酌量輕重
    之標準，並非漫無限制。在同一犯罪事實與情節，如別無其
    他加重或減輕之原因，下級審法院量定之刑，亦無過重或失
    輕之不當情形，則上級審法院對下級審法院之職權行使，原
    則上應予尊重（最高法院72年台上字第6696號判決先例、85
    年度台上字第2446號判決參照）。查本案原審量刑時，已審
    酌被告徒手竊取原告訴人配偶晾曬在外之內衣1件（價值新
    臺幣500元），欲供己收藏，足徵被告法治觀念淡薄，亦未
    能尊重他人之財產權，誠有不該；所幸本案為警查獲，其所
    竊取之內衣已經原物歸還給原告訴人；兼衡被告犯後坦承犯
    行，且無犯罪紀錄之素行；暨其於警詢時自陳教育程度為高
    中畢業、務農、家庭經濟狀況勉持等一切情狀，量處被告拘
    役15日，並諭知易科罰金之折算標準。是原審就被告之量刑
    已依刑法第57條所定多款科刑輕重之標準，於法定刑度範圍
    內，詳予考量審酌而為刑之量定，亦無濫用裁量職權情事，
    經核並無違反罪刑相當原則與比例原則。是原審認事用法及
    量刑均無不當，應予維持。另查原審判決後，臺灣雲林地方
    檢察署固於民國111年6月22日以雲檢春人111偵802字第1119
    017761號函檢送原告訴人之刑事撤回告訴狀及被告與原告訴
    人之合解書（「合」應係「和」之誤載）各1份(原審卷第22
    之3至22之7頁；本院卷第15頁），此部分原審雖未及審酌，
    然本院考量原審所判處之刑度已屬輕度刑，且被告與原告訴
    人係無條件和解，被告並未為任何實際賠償，前開資料影響
    罪責之程度容為有限，則原審之量刑於上開量刑因素有所變
    動之情形下仍屬妥適，無法以此認原審之量刑基礎有所動搖
    。
四、被告前未曾因故意犯罪受有期徒刑以上刑之宣告，有臺灣高
    等法院被告前案紀錄表1份附卷可稽，被告因一時失慮觸犯
    刑罰，惟犯後坦白認錯，且與原告訴人達成和解，原告訴人
    並表示願意原諒被告，堪認被告確有悔意，信其經此偵審程
    式，應知所警惕而無再犯之虞，因認所宣告之刑以暫不執行
    為適當，爰依刑法第74條第1項第1款規定，宣告緩刑2年。
據上論斷，應依刑事訴訟法第455條之1第1項、第3項、第368條
、第373條（僅引用程序法），判決如主文。
本案經檢察官陳淑蓉聲請以簡易判決處刑，經檢察官林豐正到庭
執行職務。　　
中　　華　　民　　國　　111 　年　　11　　月　　16　　日
                  刑事第二庭    審判長法  官  黃麗文
　　　　　　　　　                    法  官  蘇珈漪
　　　　　　　　　　　　　            法  官　趙俊維
以上正本證明與原本無異。
不得上訴。
                                      書記官  黃嫀文
中　　華　　民　　國　　111 　年　　11　　月　　16　　日
附件：
臺灣雲林地方法院刑事簡易判決
111年度虎簡字第82號
聲　請　人　臺灣雲林地方檢察署檢察官
被　　　告　陳家澄　男　民國00年0月00日生
　　　　　　　　　　身分證統一編號：Z000000000號
　　　　　　　　　　住雲林縣○○鎮○○里00鄰○○000○0號
上列被告因竊盜案件，經檢察官聲請以簡易判決處刑（111年度
偵字第802號），本院判決如下：
　　主　　　文
陳家澄犯竊盜罪，處拘役拾伍日，如易科罰金，以新臺幣壹仟元
折算壹日。
    事實及理由
一、本件犯罪事實、證據及應適用之法條，均引用如附件檢察官
    聲請簡易判決處刑書之記載。
二、爰審酌被告陳家澄徒手竊取告訴人丁維邦配偶晾曬在外之內
    衣1件（價值新臺幣500元），欲供己收藏，足徵被告法治觀
    念淡薄，亦未能尊重他人之財產權，誠有不該。所幸本案為
    警查獲，其所竊取之內衣已經原物歸還給告訴人，兼衡被告
    犯後坦承犯行，且無犯罪紀錄之素行，及其於警詢時自陳教
    育程度為高中畢業、務農、家庭經濟狀況勉持等一切情狀，
    量處如主文所示之刑，並諭知易科罰金之折算標準。
三、本案被告所竊得之內衣1件，已實際發還告訴人，有贓物認
    領保管單1份附卷可考，依刑法第38條之1第5項規定，不予
    宣告沒收。
四、應依刑事訴訟法第449條第1項前段、第454條第2項，逕以簡
    易判決處刑如主文。
五、如不服本判決，得自本判決送達之日起20日內向本院提出上
    訴狀（須附繕本），上訴於本院第二審合議庭。
本案經檢察官陳淑蓉聲請以簡易判決處刑。
中　　華　　民　　國　　111 　年　　6 　　月　　1 　　日
                  虎尾簡易庭  法  官  廖奕淳
以上正本證明與原本無異。
                              書記官  陳玫燕
中　　華　　民　　國　　111 　年　　6 　　月　　1 　　日
附錄本案論罪科刑法條全文：
中華民國刑法第320條
意圖為自己或第三人不法之所有，而竊取他人之動產者，為竊盜
罪，處5年以下有期徒刑、拘役或50萬元以下罰金。
意圖為自己或第三人不法之利益，而竊佔他人之不動產者，依前
項之規定處斷。
前二項之未遂犯罰之。　　
附件：
臺灣雲林地方檢察署檢察官聲請簡易判決處刑書　　　　　
                                      111年度偵字第802號
　　被　　　告　陳家澄　男　34歲（民國00年0月00日生）
　　　　　　　　　　　　住雲林縣○○鎮○○里00鄰○○000
　　　　　　　　　　　　　○0號
　　　　　　　　　　　　國民身分證統一編號：Z000000000號
上列被告因竊盜案件，業經偵查終結，認為宜聲請以簡易判決處
刑，茲將犯罪事實及證據並所犯法條分敘如下：　　　　
　　　　犯罪事實
一、陳家澄意圖為自己不法之所有，基於竊盜之犯意，於民國11
    0年12月17日11時許，騎乘車牌號碼000-000號普通重型機車
    至雲林縣○○鎮○○○○○00號之1，行經該址門前時，見丁維邦配
    偶所有並晾曬在該處內衣1件（價值約新臺幣500元，已發還
    予丁維邦）無人看管，竟徒手竊取之，得手後，隨即騎乘機
    車離開現場。嗣丁維邦發現上開物品失竊後報警處理，經警
    調閱監視器後循線查獲，始悉上情。
二、案經丁維邦訴由雲林縣警察局虎尾分局報告偵辦。
　　　　證據並所犯法條
一、上揭犯罪事實，業據被告陳家澄於警詢時及偵查中坦承不諱
    ，核與證人即告訴人丁維邦於警詢時之證述情節相符，並有
    雲林縣警察局虎尾分局馬光派出所扣押筆錄暨扣押物品目錄
    表、贓物認領保管單各1份、現場暨監視器翻拍畫面10張、
    車輛詳細資料報表1張在卷可稽。足認被告之自白與事實相
    符，其犯嫌堪以認定。
二、核被告所為，係犯刑法第320條第1項之竊盜罪嫌。
三、依刑事訴訟法第451條第1項聲請逕以簡易判決處刑。　
　　此　致
臺灣雲林地方法院
中　　華　　民　　國　 111　　年　　4 　　月　　30　　日
                              檢  察  官　陳 淑 蓉
本件證明與原本無異　　　　　　　　　　　　　　　　　　　
中　　華　　民　　國 　111　  年    5     月    10    日
　　　　　　　　　　　　　　　書  記  官  王 姵 涵  
參考法條：
中華民國刑法第320條
意圖為自己或第三人不法之所有，而竊取他人之動產者，為竊盜
罪，處5年以下有期徒刑、拘役或50萬元以下罰金。
意圖為自己或第三人不法之利益，而竊佔他人之不動產者，依前
項之規定處斷。
前二項之未遂犯罰之。